【裁判字號】    99,易緝,18
【裁判日期】    990525
【裁判案由】    竊盜
【裁判全文】
臺灣彰化地方法院刑事判決              99年度易緝字第18號
公  訴  人  臺灣彰化地方法院檢察署檢察官
被      告  甲○○
上列被告因竊盜案件，經檢察官提起公訴（98年度偵字第5970
號），本院判決如下：
    主  文
甲○○竊盜，累犯，處有期徒刑肆月，如易科罰金，以新臺幣壹
仟元折算壹日。
    事  實
一、甲○○曾於民國96年間因恐嚇案件，經本院以96年度易字第
    761 號判處有期徒刑6 月確定，復經本院以96年度聲減字第
    2889號裁定減刑為有期徒刑3 月確定，並於97年4 月15日執
    行完畢出監。詎仍不知悔改，於98年4 月4 日14時51分許，
    在彰化縣芳苑鄉○○村○○路○○ 段462 號草湖郵局前，見
    乙○○所使用之車牌號碼為N9T-797 號普通重型機車（車主
    乙○○之父親詹金憲，車價值新台幣20,000元）停放在該處
    ，竟意圖為自己不法之所有，持自備鑰匙1 把（未扣案）竊
    取該機車，得手後供己騎乘，事後將該機車棄置在彰化縣芳
    苑鄉○○村○○路○○ 段435 巷19之1 號前。事後乙○○發
    現該車失竊報警處理，員警在前開棄車地點尋獲該車，並調
    取草湖郵局附近監視器案發時所拍攝畫面，得知甲○○涉嫌
    重大而通知到場詢問，其遂坦承竊盜犯行。
二、案經彰化縣警察局芳苑分局報告臺灣彰化地方法院檢察署檢
    察官偵辦後起訴。
    理  由
一、本件認定事實所引用之本件卷證所有證據，檢察官及被告迄
    於本院言詞辯論終結前均未表示異議，本院審酌前開書證、
    物證並無證據證明係公務員違背法定程序所取得，亦無刑事
    訴訟法第159 條之4 之顯有不可信之情況與不得作為證據之
    情形，本件認定事實所引用之本件卷證所有證據，均認為有
    證據能力。
二、上揭事實，被告甲○○於本院審理中自白不諱，核與證人即
    被害人乙○○警詢中指述情節相符，復有監視器錄影翻拍照
    片6 張、車籍查詢基本資料詳細畫面、彰化縣警察局車輛協
    尋電腦輸入單及彰化縣警察局車輛尋獲電腦輸入單在卷可稽
    ，足徵被告之任意性自白與事實相符，可以採信。綜上所述
    ，本件事證明確，被告上開竊盜犯行堪予認定，應予依法論
    科。
三、核被告所為，係犯刑法第320 條第1 項竊盜罪。又被告有如
    事實欄所載前科紀錄，有臺灣高等法院被告前案紀錄表存卷
    可佐，其於有期徒刑執行完畢後，5 年內故意再犯本案有期
    徒刑以上之罪，為累犯，應依刑法第47條第1 項規定加重其
    刑。爰審酌被告不思循正途以獲取個人所需，竟任意竊取他
    人財物，侵害他人權益非微，顯然欠缺法紀觀念，並考量其
    所竊取之財物價值、對被害人所生損害，與犯後坦承犯行之
    態度等一切情狀，量處主文所示之刑，並諭知易科罰金之折
    算標準。至本件犯案所用之鑰匙1 支，被告於警詢中自承係
    其家中鑰匙，而偵查改稱其行竊時，該鑰匙已插在機車上，
    辯稱該鑰匙非其所有，故該鑰匙是否被告所有，存有疑義，
    且該鑰匙並未扣案，為免日後執行困難，爰不另宣告沒收。
據上論斷，應依刑事訴訟法第299 條第1 項前段，刑法第320 條
第1 項、第47條第1 項、第41條第1 項、刑法施行法第1 條之1
第1 項、第2 項前段，判決如主文。
本案經檢察官蕭有宏到庭執行職務。
中    華    民    國    99    年    5     月    25    日
                  刑事第六庭          法  官  鮑慧忠
以上正本證明與原本無異。
如不服本判決應於收受判決後10日內向本院提出上訴書狀，並應
敘述具體理由；其未敘述上訴理由者，應於上訴期間屆滿後20日
內向本院補提理由書狀( 均須按他造當事人之人數附繕本) 「切
勿逕送上級法院」。
告訴人或被害人對於判決如有不服具備理由請求檢察官上訴者，
其上訴期間之計算係以檢察官收受判決正本之日期為準。
中    華    民    國    99    年    5     月    25    日
                                      書記官  林子惠
附錄本案論罪科刑法條全文：
中華民國刑法第320條
（普通竊盜罪、竊佔罪）
意圖為自己或第三人不法之所有，而竊取他人之動產者，為竊盜
罪，處5  年以下有期徒刑、拘役或 5 百元以下罰金。
意圖為自己或第三人不法之利益，而竊佔他人之不動產者，依前
項之規定處斷。
前二項之未遂犯罰之。

司法院資訊處製作；財團法人民間司法改革基金會備份。
